# 在建工程

提问人：guoji2020 时间：2021-10-19 11:33:06
陈老师您好：
1 、企业处于基建期，按照准则规定企业的会计报表也应该有管理费用等费用性支出，对于这个口径是否可以这样掌握呢，就是不管有没有基建项目，都会存在的部门都会发生的支出就费用化。否在就资本化。
2 、假如有管理人员也参与了项目建设的工作，请问这种情况是费用化呢还是资本化呢。这个原则如何掌握呢

回答人：chenyiwei
可参考《中审众环研究 2020 》之“问题1-1-29（开办期发生费用的处理）”。
对于具体支出项目能否归入在建工程成本，最终构成固定资产价值的一部分，应根据《企业会计准则第 4 号——固定资产》第九条规定“自行建造固定资产的成本，由建造该项资产达到预定可使用状态前所发生的必要支出构成”，并参考“问题1-1-6（筹建期管理用固定资产的折旧能否计入生产用固定资产的成本）”进行考虑，其基本要求是合理区分“为了使固定资产达到预定可使用状态而发生的必要支出”（可改变固定资产的状态）和为了维持企业作为一个独立法人的日常运作而发生的一般管理性支出。这一区分的原则是一贯运用的，与企业是否处于开办期无关。并不会因为企业是否取得营业执照以及基建的进展情况的差异而有所不同。
即使公司尚处于基建期，在该阶段其核心工作是使生产经营所用的关键固定资产达到预定可使用状态，其本身也会发生一些旨在维持其法人日常运作的一般管理费用，如行政管理部门的相关费用、管理用固定资产折旧等。这部分一般管理费用与使固定资产达到预定可使用状态无关，应当在发生时即计入当期损益，不应计入在建工程成本中。
主帖中“管有没有基建项目，都会存在的部门都会发生的支出就费用化”的理解具有一定合理性。
管理人员除非是专职负责项目建设工作的，否则其薪酬应直接费用化处理。

提问人：wx_616447b93a3e 时间：2021-10-21 11:33:06
请教陈版，因矿井建设过程中造成当地饮水问题，矿方出资委托政府代建水厂（不参与后续建设，仅出资），能否资本化？
我理解如果不帮忙代建，政府部门后续的环保审批则不予通过，是可以理解为其必要的支出吧？
其次，公司出资是根据厂房建设进度出资，并非一次性，是否可以将每次支出计入长摊，按照矿井服务年限摊销？

回答人：chenyiwei
这种支出可以资本化，但会增加后续固定资产的减值测试压力。

提问人：guoji2020 时间：2021-10-21 11:33:06
陈老师您好！又比如假如公司每个月都为工程部的管理人员甲发 20000 元的薪酬。如果公司有工程项目发生了，如果甲不参与到工程的具体工作中，比如说到现场参与安全管理，那末我理解每个月的 20000 元就要费用化。我理解什么是具体的工程项目工作呢，就是工程建设后才发生的增量事项才属于合理的必要的支出。比如说工程核算中的具体的经济事项。前提是资产能产生经济利益以后的增量事项，比如说这个管理人员假如说会工程设计，如果公司的人不做的话，就得外聘人员做，这就属于增量费用，那末此管理人员参与了工程设计这个月的工资就得成本话，其他月份没有具体的工程项目工作就得费用化。
又比如工程部的档案管理工作就不能成本化，因为不助于工程项目的目前状态。而应费用化。由比如工程部的人员去做项目融资发生的差旅费等也该费用化。

回答人：chenyiwei
即使是专设的工程管理部门，其人员薪酬和办公费等，也只有当可直接对应到特定工程项目时才可以资本化计入对应的项目成本。

提问人：guoji2020 时间：2021-10-21 11:33:06
又比如说，工程开工后进行招投标发生的费用要资本化，因为我理解属于增量费用，但是公司的人去进行招投标时发生了打车费用 100 元，请问是否该资本化呢，因为这也属于增量费用啊，

回答人：chenyiwei
此类小额支出建议费用化。